【裁判字號】    97,易,3690
【裁判日期】    980227
【裁判案由】    竊盜
【裁判全文】
臺灣臺北地方法院刑事判決              97年度易字第3690號
公  訴  人  臺灣臺北地方法院檢察署檢察官
被      告  乙○○
上列被告因竊盜案件，經檢察官提起公訴（97年度偵字第22072
號），被告於準備程序中就被訴事實為有罪之陳述，經當庭裁定
改用簡式審判程序，本院判決如下：
    主  文
乙○○攜帶兇器竊盜，未遂，累犯，處有期徒刑陸月，如易科罰
金，以新臺幣壹仟元折算壹日。扣案如附表所示之物，沒收之。
    事  實
一、乙○○曾犯竊盜案件，經本院以95年度易字第2811號判決判
    處有期徒刑8 月確定，並曾因違反毒品危害防制條例案件，
    經本院以95年度訴字第1959號判決有期徒刑8 月確定，嗣上
    開兩罪經本院以96年聲減字第2438號裁定各減為有期徒刑4
    月，並定應執行刑為7 月確定，後入監服刑，已於民國97年
    1 月9 日縮刑期滿執行完畢。詎仍不知悔改，竟意圖為自己
    不法之所有，於97年9 月26日下午14時50分許，在臺北市大
    安區○○○路○ 段65巷內，持其所有客觀上可為兇器之活動
    板手1 支，著手竊取甲○○所有，停放在路邊之車牌510-BB
    D 號重型機車之排氣管，尚未得手，恰經巡邏員警當場盤查
    而查獲，並扣得如附表所示活動板手1 支，始悉上情。
二、案經甲○○訴由臺北市政府警察局大安分局報請臺灣臺北地
    方法院檢察署檢察官偵查起訴，於本院準備程序進行中，乙
    ○○先就被訴事實為有罪之陳述，經裁定改行簡式審判程序
    。
    理  由
一、上開犯罪事實，業據被告乙○○坦承不諱（見偵卷第5 頁至
    第7 頁、第32頁；本院卷第23頁反面），且經證人即告訴人
    甲○○證述綦詳（見臺灣臺北地方法院檢察署97年度偵字第
    22072 號卷宗，下稱偵卷第8 頁至第9 頁），並有扣案物品
    （活動板手1 支）目錄表（見偵卷第19頁）、及現場及證物
    相片共6 紙附卷可憑（見偵卷第10頁至第12頁），是被告任
    意性自白有上開證據足資佐證，堪認與事實相符，應予採信
    。綜上，本案事證明確，被告犯行洵堪認定，應予依法論罪
    科刑。
二、按刑法第321 條第1 項第3 款之攜帶兇器竊盜罪，係以行為
    人攜帶兇器竊盜為其加重條件，此所謂兇器，其種類並無限
    制，凡客觀上足對人之生命、身體、安全構成威脅，具有危
    險性之兇器均屬之，且祇須行竊時攜帶此種具有危險性之兇
    器為已足，並不以攜帶之初有行兇之意圖為必要；亦即行為
    人攜帶兇器有行兇之可能，客觀上具有危險性，即為已足，
    至其主觀上有無持以行兇或反抗之意思，尚非所問（最高法
    院79年臺上字第5253號判例意旨及同院74年度第3 次刑事庭
    會議決議意旨參照）。查本件被告行竊時所使用之活動板手
    一般均係以金屬材質製成，且其質地堅硬銳利，客觀上足以
    對於他人之生命、身體構成威脅而具有危險性，自屬刑法所
    謂兇器甚明。且被告以上開活動板手，著手竊取告訴人所有
    上開重型機車之排氣管之際，即為巡邏員警發現，而未得手
    ，屬未遂階段，是核被告所為，係犯刑法第321 條第2 項、
    第1 項第3 款之攜帶兇器加重竊盜未遂罪，依刑法第25條第
    2 項之規定，按既遂犯之刑度減輕其刑。又被告曾犯竊盜案
    件，經本院以95年度易字第2811號判決判處有期徒刑8 月確
    定，並曾因違反毒品危害防制條例案件，經本院以95年度訴
    字第1959號判決有期徒刑8 月確定，嗣上開兩罪經本院以96
    年聲減字第2438號裁定各減為有期徒刑4 月，並定應執行刑
    為7 月確定，後入監服刑，已於97年1 月9 日縮刑期滿執行
    完畢等情，有臺灣高等法院被告前案紀錄表1 份在卷足徵（
    見本院卷第3 頁至第9 頁），是被告於前次有期徒刑之執行
    完畢後，5 年以內故意再犯本件有期徒刑以上之罪，為累犯
    ，應依刑法第47條第1 項規定，加重其刑，並依據刑法第71
    條第1 項之規定，先加後減之。爰審酌被告之前即曾犯竊盜
    罪，已如前述，素行難稱良好，今再為本件竊盜犯行，顯見
    其等法治觀念甚為薄弱，但念及本件所竊之物已由告訴人取
    回，且因被告始終坦承犯行，犯後態度堪稱良好等一切情狀
    ，量處如主文所示之刑，並諭知易科罰金之折算標準。
三、至於扣案如附表所示之活動板手1 支，係供本件犯罪所用之
    物，且為被告所有，業據被告供承在卷，爰依刑法第38條第
    1 項第2 款之規定宣告沒收之。
四、據上論斷，應依刑事訴訟法第284條之1、第273條之1第1項
    、第299 條第1 項前段，刑法第321 條第2 項、第1 項第3
    款、第25條第2 項、第47條第1 項、第41條第1 款前段、第
    38條第1 項第2 款，判決如主文。
本案經檢察官楊雅清到庭執行職務。
中    華    民    國    98    年    2     月    27    日
                  刑事第十七庭法  官  葉力旗
以上正本證明與原本無異。
如不服本判決應於收受送達後10日內向本院提出上訴書狀，並應
敘述具體理由；其未敘述上訴理由者，應於上訴期間屆滿後20日
內向本院補提理由書（均須按他造當事人之人數附繕）「切勿逕
送上級法院」。
                                書記官  林碧華
中    華    民    國    98    年    2     月    27    日
附錄本案論罪科刑法條全文：
中華民國刑法第321條：
犯竊盜罪而有左列情形之一者，處6月以上、5年以下有期徒刑：
一、於夜間侵入住宅或有人居住之建築物、船艦或隱匿其內而犯
    之者。
二、毀越門扇、牆垣或其他安全設備而犯之者。
三、攜帶兇器而犯之者。
四、結夥3人以上而犯之者。
五、乘火災、水災或其他災害之際而犯之者。
六、在車站或埠頭而犯之者。
前項之未遂犯罰之。
附表：
一、活動板手壹支。


司法院資訊處製作；財團法人民間司法改革基金會備份。
